Inventaris van het archief van de Commissie voor de Handelspolitiek, 1891-1917
Nationaal Archief, Den Haag
- STUKKEN BETREFFENDE BIJZONDERE ONDERWERPEN, B
  - Taak, II
    - Rapportering naar aanleiding van verzoeken van de regering, 1
      - Stukken betreffende de totstandkoming van de uitgebrachte rapporten, 1891-1914; 24-111, 211-216
        - "Regeling der handelsbetrekkingen met Guatemala en Costa Rica" 1896-1897, 48; 3 katernen, 9 stukken
        - "Consulaire vertegenwoordiging in Mexicö. Met bijlage, 1891. 1898, 1905, 49; 1 omslag
        - "Beteekenis van de Vereenigde Staten voor den afzet van Nederlandsche koloniale produkten" 1897-1899, 1904-1905, 50; 1 pak
          incompleet, zie ook inventarisnummers 53, 55 en 68.
        - "Handelsbetrekkingen met Corea" 1898, 1902, 51; 1 omslag
          incompleet, zie ook inventarisnummer 58.
        - "Regeling der handelsbetrekkingen met Rumenië", 1898, rapport, gedrukt., 52; 1 stuk
          zie voor de stukken die hebben geleid tot de totstandkoming van het rapport inventarisnummer 29.
        - "Toepassing van Section 3 der tariefwet van de Vereenigde Staten van Amerika, op invoeren uit Frankrijk". Rapport. Gedrukt. 1899, 53; 1 katern
          zie voor de stukken die hebben geleid tot de totstandkoming van het rapport inventarisnummer 50.
        - "Onderzoek omtrent scheepsrampen" 1897-1899, 1904-1905, 1907-1914, 54; 1 doos
          incompleet, zie ook inventarisnummers 70, 91, 104 en 105.
        - "Overzicht van de invoeren van Nederland en de koloniën in de Vereenigde Staten van Amerika, gedurende het jaar eindigende 30 juni 1898", 1899, rapport met bijlagen, gedrukt., 55; 1 katern, 1 stuk
        - "Wijziging van het tarief van invoerrechten" 1899-1900, 56; 1 doos
        - "Gevolgen voor de handelsovereenkomst tussen de Vereenigde Staten en Engeland naar aanleiding van handelsverkeer tussen de Vereenigde Staten en Brits Guyana" 1901, 57; 4 stukken
        - "Handelsbetrekkingen met Corea" 1902, rapport, gedrukt, 58; 1 katern
          zie voor de stukken die hebben geleid tot de totstandkoming van het rapport inventarisnummer 51.
        - "Bureau tot voorlichting van handel en nijverheid" 1903, 59; 1 omslag
        - "Vertegenwoordiging van Nederland in Teheran" 1903, rapport, gedrukt, 60; 1 katern
          zie voor de stukken die hebben geleid tot de totstandkoming van het rapport inventarisnummer 37.
        - "Rapport betreffende het octrooivraagstuk" 1893-1895, 1897, 1901-1905, 1908-1910, 61-63; 1 pak, 2 omslagen
          incompleet, agenda ontbreekt, zie ook inventarisnummer 94.
          - Verslagen van de vergaderingen van de Subcommissie ter voorbereiding van de rapporten. Gedrukt. 1903, 1908-1909, 61; 1 omslag
          - Bijlagen tot de vergaderverslagen van de Subcommissie ter voorbereiding van de rapporten. Gedrukt 1903, 1908-1909, 62; 1 omslag
          - Overige stukken 1893-1895, 1897, 1901-1905, 1908-1910, 63; 1 pak
          - Documentatie en aantekeningen inzake het octrooivraagstuk, (1893) 1901-1904, 213; 1 pak
        - "Herziening van het tarief van invoerrechten" 1903-1906, 64-65; 1 doos, 1 pak
          incompleet, zie ook inventarisnummer 78.
          - Verslagen van de vergaderingen van de Subcommissie ter voorbereiding van de rapporten 1903, 64; 1 pak
          - Overige stukken 1903-1906, 65; 1 doos
        - "Handelsbetrekkingen met Australië", 1903-1904, 66-67; 2 omslagen
          - Statistieken betreffende de in- en uitvoer van goederen over de jaren 1900-1903, opgesteld in 1903-1904., 66
          - Overige stukken 1903-1904, 67
        - "Invoer van likeuren in Amerikä. Rapport. Doorslag. 1904, 68; 1 katern
          zie voor stukken die hebben geleid tot de totstandkoming van het rapport inventarisnummer 50.
        - "Bevordering van de economische belangen van Nederland in den vreemdë. Rapport met bijlagen. Gedrukt. 1904, 69; 1 omslag
          zie voor stukken die hebben geleid tot de totstandkoming van het rapport inventarisnummer 37.
        - "Subsidie aan de Nederlandsche Vereeniging van Assuradeuren en aan de Stoombootrederij voor het slepen van schepen te Nieuwediep en te IJmuiden van en naar zeë. Rapport, gedrukt. Met bijlage, 1881 1905, 70; 1 katern
          zie voor stukken die hebben geleid tot de totstandkoming van het rapport inventarisnummer 54.
        - "Aanleg van kanalen en heffing van scheepvaartrechten in Pruisen" 1904-1914, 71-74; 2 dozen, 1 pak, 1 omslag
          zie ook inventarisnummer 126, 179-183.
          - Agenda van ingekomen en uitgaande brieven 1904-1914, 71; 1 omslag
          - Overige stukken en het verzoek om advies van de regering betreffende: "Spoorwegvrachten uit Duitschland naar Rotterdam en naar Antwerpen" 1904 - 15/7/1905, 72; 1 doos
          - Overige stukken en het verzoek om advies van de regering betreffende: "Spoorwegvrachten uit Duitschland naar Rotterdam en naar Antwerpen" 17/7/1905-1907, 73; 1 doos
          - Overige stukken en het verzoek om advies van de regering betreffende: "Spoorwegvrachten uit Duitschland naar Rotterdam en naar Antwerpen" 1908-1911, 1913-1914, 74; 1 pak
            Hierbij 2 kaarten, zie lijst van land- en zeekaarten nrs. 4 en 5.
        - Documentatie (1894) 1901-1905, 214-216; 3 pakken
          - Deel 1., 214
          - Deel 2., 215
          - Deel 3., 216
        - "Spoorwegtarief voor vervoer van zinkwit enz. naar Nederland" 1905-1914, 75-77; 1 doos, 1 pak, 5 katernen
          incompleet zie ook inventarisnummers 79, 86, 88, 89, 90, 93, 95, 96, 98, 100 en 113.
          - Agenda van ingekomen en uitgaande brieven 1905-1914, 75; 5 katernen
          - Overige stukken, 1905 - 24/11/1909, 76; 1 doos
          - Overige stukken, 20/12/1909-1914, 77; 1 pak
          - "Invoerrecht bij levering aan de Staat". Rapport. Gestencild. 1906, 78; 1 stuk
            zie voor stukken die hebben geleid tot de totstandkoming van het rapport inventarisnummer 64.
        - "Classificatie van zinkwit enz. bij vervoer uit Duitschland naar Nederland". Rapport. Doorslag. 1906, 79; 1 katern
          zie voor stukken die hebben geleid tot de totstandkoming van het rapport inventarisnummers 75 en 77.
        - "Oosterdoksluis te Amsterdam". Rapport. Gestencild. 1906, 80; 1 stuk
          zie voor stukkendie hebben geleid tot de totstandkoming van het rapport inventarisnummer 33.
        - "Examens voor handels- en kantoorbedienden" 1906, 81; 1 omslag
        - "Nederlandsche invoer van zinkwit in Zweden" 1906, 82; 1 omslag
        - "Beteekenis van het nieuwe Rumeensche tarief van invoerrechten voor de Nederlandsche belangen". Rapport. Gedrukt. 1906, 83; 1 deel
          zie voor stukken die hebben geleid tot de totstandkoming van het rapport inventarisnummer 29.
        - "Wettelijke regeling der Naamlooze Vennootschappen". Met bijlagen, 1900. 1905-1907, 1910-1911, 84; 1 pak
          Incompleet, zie ook inventarisnummer 200. Bevat ook stukken betreffende de wettelijke regeling van het accountantwezen.
        - "Beroepsconsulaat te Alexandrië". Rapport. Gedrukt. 1908, 85; 1 katern
        - "Spoorwegtarief voor vervoer van zoutzuur, gedroogde aardappelen, zinkgrijs en schoensmeer naar Nederland" 1908, rapport, gedrukt, 86; 1 katern
        - "Haven en ankergelden in Nederlandsch-Indië", 1908, rapport, gedrukt., 87; 1 stuk
          zie voor stukken die hebben geleid tot de totstandkoming van het rapport inventarisnummer 33.
        - "Spoorwegtarief voor vervoer van zwavelnatrium of natriumsulfuur naar Nederland". Rapport. Gestencild. 1908, 88; 1 stuk
        - "Nederlandsch-Zuidwest Duitsch goederenverkeer, ijzer- en staalwaren". Rapport. Gestencild. 1908, 89; 1 stuk
        - "Spoorwegtarief voor elektrodenkool en wol-artikelen in Nederlandsch-Oostenrijksch-Hongaarsch verkeer". Rapport. Gestencild. 1908, 90; 1 stuk
        - "Opmerkingen omtrent het ontwerp van een algemeenen maatregel van bestuur tot uitvoering der art. 5, 9 en 17 van de Schepenwet". Rapport. Gestencild. 1909, 91; 1 stuk
        - "Wijziging der wetgeving op de makelaardij". Met bijlagen, 1908. 1909, 92; 1 omslag
        - "Spoorwegtarief voor het vervoer van calciumcarbid, eiken en "fichten" houtextracten, "pressäne" en wijnsteenzuur tusschen Oostenrijk-Hongarije en Nederland". Rapport. Gedrukt. 1909, 93; 1 katern
        - "Rapport betreffende het voorlopig verslag van de Tweede Kamer der Staten-Generaal over Ontwerp Octrooiwet". Rapport met bijlagen. Gedrukt. 1909, 94; 2 delen, 1 stuk
          zie voor stukken die hebben geleid tot de totstandkoming van het rapport inventarisnummers 61 - 63.
        - "Spoorwegtarief voor vervoer van "abziehsteine aus schmirgel", schleifscheiben (schleifräder uit schleifwalzen) aus schmirgel, schusterleim, weizenkleberleim und wienerpapp" tusschen Duitschland en Nederland". Rapport. Gestencild. 1909, 95; 1 stuk
        - "Uitzonderingstarieven voor spoorwegvervoer van de artikelen benzine, parrafine-olie en vaseline-olie van Galicië en Boekowina naar Nederlandsche stations". Rapport. Gestencild. 1910, 96; 1 stuk
          zie voor stukken die hebben geleid tot de totstandkoming van het rapport inventarisnummers 76 en 77.
        - "Verslag der Staatscommissie voor de Weegwerktuigen" 1909-1910, 97; 1 pak
        - "Spoorwegtarief voor "graphitschmeltztriegel" in Nederlandsch-Duitsch goederenverkeer". Rapport. Doorslag. 1910, 98; 1 stuk
        - "Strijd om de petroleumhandel in Nederlandsch-Indië, 1910., 99; 3 stukken
        - "Spoorwegtarief voor natronaluin in Nederlandsch-Duitsch goederenverkeer". Rapport. Gestencild. 1911, 100; 1 stuk
        - "Rapport betreffende de herziening van het tarief van invoerrechten (1910)", 1909-1912, 101-102; 1 pak, 1 omslag
          - Verslagen van de vergaderingen van de Subcommissie ter voorbereiding van het rapport 1910-1911, 101; 1 omslag
          - Overige stukken 1909-1912, 102; 1 pak
        - "Handelsbetrekkingen met Japan" 1910-1912, 103; 1 pak
        - "Ontwerp van wet tot wijziging van de Schipperswet, Stbl. 1907, no. 244", 1911, rapport, gedrukt., 104; 1 stuk
        - "Ontwerp van wet tot wijziging van de Schepenwet". Rapport. Gedrukt. 1911, 105; 1 stuk
        - "Rapport betreffende de havenplannen voor Curaçaö. Met bijlagen, 1910. 1911-1914, 106-109; 1 doos, 1 pak, 12 katernen, 2 stukken
          incompleet, zie ook inventarisnummers 110-112, 186-194.
          - Agenda van ingekomen en uitgaande stukken 1911-1914, 106; 7 katernen, 2 stukken
          - Verslagen van de vergaderingen van de Subcommissie ter voorbereiding van de rapporten. Concepten. Gedrukt. 1911, 107; 5 katernen
          - Overige stukken. 1911, met bijlagen, 1910., 108; 1 pak
          - Overige stukken. 1912-1914, 109; 1 doos
            Hierbij 3 kaarten, zie lijst van land- en zeekaarten, nrs. 6-8.
          - "Consulaire vertegenwoordiging te San Franciscö. Met bijlage, 1911. Rapport. Gedrukt. 1912, 110; 1 stuk
            zie voor stukken die hebben geleid tot de totstandkoming van het rapport inventarisnummers 106-109.
        - "Deensch wetsontwerp betreffende de haven van St. Thomas". Rapport met bijlage. Gedrukt. 1912, 111; 1 deel, 1 stuk
      - "Rapport betreffende de gevolgen der opening van het Panama-kanaal voor Nederland en koloniën. Rapport met bijlagen. Gedrukt., 1912; 112; 1 pak
      - "Spoorwegtarief voor "obst, flachs, holz" enz. in Nederlandsch-Oostenrijksch-Hongaarsch goederenverkeer". Rapport. Gedrukt., 1912; 113; 1 katern
      - "Handelsbetrekkingen met Nicaragua", 1913-1914; 114; 1 omslag
      - "Voor-ontwerp Wet tot wijziging van het Tweede Boek van het Wetboek van Koophandel naar aanleiding van de Brusselsche Zeerechtconferentie", 1914; 115; 1 omslag
      - Stukken betreffende verzoeken om advies van de regering waarop geen advies is uitgebracht, 1893, 1897-1901, 1903, 1905-1908, 1910-1914, 1914; 116-127
        - "Exploitatie van de haven en spoorweg van Lourenço Marques in Portugal" 1893, 116; 5 stukken
        - "Handelsbetrekkingen met Argentinië" 1897-1899, 117; 7 stukken
        - "Invoer van tabak" 1903, 118; 1 omslag
        - "Werkstakingen in Marseille" 1905, 119; 2 stukken
        - "Nijverheidsstatistiek" 1906, 120; 1 katern, 2 stukken
        - "Krentenhandel met Griekenland". Met bijlagen, 1905. 1906-1908, 121; 1 pak
          Zie ook inventarisnummer 202.
        - "Herziening bepalingen aan- en afmonstering van schepelingen". Met bijlagen, 1897. 1899-1901, 1906, 122-124
          incompleet, zie ook inventarisnummers 177 en 178.
          - Aantekeningen betreffende de door de Subcommissie gehouden besprekingen met deskundigen en belanghebbenden. gedrukt 1900, 122; 1 omslag
          - Klapper op de ingekomen- en uitgaande brieven 1899-1901, 123; 1 deel
          - Overige stukken 1899-1901, 1906, 124; 1 doos
        - "Wettelijke regelingen van het accountantswezen" 1905-1907, 1910-1911, 84; 1 pak
          Zie ook inventarisnummers 199 en 214. Bevat ook stukken betreffende de wettelijke regeling van de naamloze vennootschappen.
        - "Stoomvaartverbinding met Zuid-Afrika" 1906, 1910-1911, 125; 1 omslag
          nr.
        - Overige stukken betreffende het samenstellen van het rapport inzake een stoomvaartverbinding met Zuid-Afrika 1906-1909, 217; 1 pak
        - "Spoorwegvrachten uit Duitschland naar Rotterdam en naar Antwerpen" 1914, concept met bijlage, gedrukt, 126; 1 deel, 1 katern
          zie voor de stukken betreffende het verzoek om advies van de regering inventarisnummers 73 en 74.
        - "Handelsverdrag met Egypte" 1914, 127; 1 omslag
          agenda ontbreekt.
    - Advisering van de regering op eigen initiatief, 2
      - Stukken betreffende de totstandkoming van de adviezen aan de regering uitgebracht op eigen initiatief, 1892-1896; 128-142
        - "Deelname Nederlandsche reeders aan de scheepvaart tusschen Frankrijk en Algerije" 1892-1893, 128; 1 omslag
        - "Aandeel Nederlandsche handel in de invoer van boter in Spanje" 1892-1893, 129; 4 stukken
        - "Bedrijfs- en beroepsbelasting in Nederland" 1893, 130; 1 omslag
        - "Aanbesteding van lakens ten behoeve van het Rumeensche leger" 1893, 131; 1 stuk
        - "Wenschelijkheid om de Belgische- en Duitsche grenzen open te stellen voor Hollandsch vee" 1893, 132; 1 stuk
        - "Invoer van chocolade in de Vereenigde Staten van Amerika" 1894, 133; 3 stukken, 2 delen
        - "Invoer Nederlandsche goederen in Saigon" 1894, 134; 4 stukken
        - "Certificaten van oorsprong voor invoer van koffie en thee in Canada" 1894-1895, 135; 1 omslag
        - "Heffing van rechten bij invoer van Hollandsche kaarsen in Cuba en Porto Rico" 1894-1895, 136; 1 pak
        - "Bemoeilijking overlading goederen in de haven te Smyrna" 1895, 137; 1 stuk
        - "Certificaten van oorsprong bij de handel op Spanje en hare koloniën" 1895-1896, 138; 7 stukken
        - "Heffing van recht op Sumatra tabak in de Vereenigde Staten van Amerika" 1896, 139; 1 deel, 1 katern, 2 stukken
        - "Beschikbaarstelling van een rijkssubsidie t.b.v. staatsdeelname in het aandelenkapitaal van een op te richten Naamloze Vennootschap ter exploitatie van monsterkamers van Nederlandse produkten in het buitenland, alsmede voor de oprichting van een monsterkamer in Athene" 1913-1915, 140; 1 omslag
        - "Beschikbaarstelling van een rijkssubsidie t.b.v. de oprichting van een monsterkamer in San Francisco en Tokio" 1915, 141; 3 stukken
        - "Beschikbaarstelling van een rijkssubsidie t.b.v. de oprichting van een monsterkamer in Santiago" 1915, 142; 8 stukken
    - Buitengewoon lidmaatschap van de Octrooiraad, 3
      - Stukken betreffende de benoeming en werkzaamheden van de secretaris van de Commissie als buitengewoon lid van de Octrooiraad, 1912-1916; 143; 1 omslag
- DOCUMENTATIE, C
  - Handelsverdragen, 1
    - Overdruk uit de "Economist", getiteld "De europeesche handelstractaten in verband met het jaar 1892", 1891; 144; 1 katern
    - Overdruk uit de "Economist", getiteld "De midden-europeesche handelstractaten", 1891; 145; 1 katern
    - Overzichten van handelsverdragen over de periode 1851-1907, opgesteld in, (c. 1892, c. 1908); 146; 1 katern, 7 stukken
    - Krante-artikelen betreffende handelsverdragen, 1891, 1909-1910; 147; 1 omslag
    - Overzicht van de handels- en scheepvaartverdragen gesloten tussen Nederland en vreemde mogendheden over de periode, 1701-1903, z.j; 148; 1 omslag
    - Uitgave van het "Staatsblad" jaargang 1815 no. 56, getiteld "Conventie over de vaart en handel op de West-Indische volksplantingen van Demerarij, Essenquebo en Barbice, gesloten te Londen 12 augustus 1815", 1815, gedrukt., 149; 1 katern
    - Uitgaven van het Ministerie van Waterstaat, Handel en Nijverheid, getiteld "Verzameling van consulaire en andere berichten over Nijverheid, Handel en Scheepvaart", 1892; 150-152; 3 katernen
      - Jaargang 1892 no. 38, betreffende het handelsverslag van het consulaat der Nederlanden te Bern over het jaar 1891, opgesteld in 1892, gedrukt., 150
      - Jaargang 1892 no. 76, betreffende het handelsverslag van de legatie der Nederlanden te Bucarest over het jaar 1890, opgesteld in 1892, gedrukt., 151
      - Jaargang 1892 no. 177, betreffende handelsbericht over 1891, opgesteld in 1892, gedrukt., 152
    - Uitgaven van het Ministerie van Buitenlandse Zaken, getiteld "Consulaire verslagen en berichten". Gedrukt., 1895, 1897; 153-156; 4 delen
      - No. 45, 6/11/1895, 153
      - No. 48, 27/11/1895, 154
      - No. 49, 4/12/1895, 155
      - No. 13, 31/ 3/1897, 156
  - Statistieken, 2
    - Statistieken betreffende het handelsverkeer van Nederland met vreemde mogendheden over de periode, 1902-1906, z.j; 157; 1 pak
    - Statistieken van de waarde van de handel tussen Nederland en het Congogebied over de jaren 1888-1905, opgesteld in, (c. 1906); 158; 1 omslag
  - Vrijhandel en tarieven, 3
    - Uitgave van de vereeniging "Het Vrije Ruilverkeer" no. 44, getiteld "Het eerste internationale vrijhandelscongres augustus 1910". Gedrukt, 1908; 159; 1 deel
    - Uitgave van de Tariefvereeniging no. 22, getiteld "Vrijhandel of bescherming". gedrukt, 1908; 160; 1 deel
    - Uitgave van de vereeniging "Het Vrije Ruilverkeer" no. 67, getiteld "Het aanstaande internationale vrijhandelscongres te Antwerpen (9-12 augustus 1910)". Gedrukt, 161; 2 katernen
    - Uitgave van de Tariefvereeniging no. 34, getiteld "Beschermde weverijen. Onbeschermde spinnerijen". gedrukt, 1910; 162; 1 katern
    - Uitgave van de vereeniging "Het Vrije Ruilverkeer" no. 80, getiteld "De invloed van den vrijhandel op de Nederlandsche margarine-industrië. gedrukt, 1910; 163; 1 katern
    - Overdruk uit "De Tijdspiegel" voor de Tariefvereeniging, getiteld "Het Rijke en Welvarende Nederland", z.j; 164; 1 deel
    - Krante-artikelen betreffende de vrijhandel, 1903-1910; 165; 1 pak
    - Publikatie van H.M. Hartog te Barneveld, getiteld "Onderzoek naar den toestand van de tabaksteelt in Nederland". gedrukt, 1889; 166; 1 katern
    - "Staatkundige brieven" no. 8, betreffende invoerrechten in Frankrijk. gedrukt, 1891; 167; 1 katern
    - Uitgaven van "De Fabrieksbode" betreffende invoerrechten in Frankrijk. gedrukt, 1891; 168-174
      - No. 10, 7/3/1891, 168
      - No. 13, 28/3/1891, 169
      - No. 22, 30/5/1891, 170
      - No. 24, 15/6/1891, 171
      - No. 25, 20/6/1891, 172
      - No. 26, 27/6/1891, 173
      - No. 27, 4/7/1891, 174
    - Krante-artikelen betreffende invoerrechten, 1894, 1897, 1900-1901; 175; 1 pak
  - Scheepvaart, 4
    - Proefschrift van J.B.F. van Hasselt, getiteld "De Scheepsverklaring". gedrukt, 1894; 176; 1 deel
    - Feuilleton van de Nieuwe Rotterdamsche Courant, getiteld "Van af- tot aanmonsteren, het leven van den zeeman aan den wal", gedrukt., (c. 1899); 177; 1 deel
    - Krante-artikelen betreffende het af- en aanmonsteren van zeelieden, 1899-1900; 178; 1 omslag
    - Publikatie van Dr. L. van Rönne, getiteld "Verfassung des Deutschen Reichs". gedrukt, 1904; 179; 1 deel
    - Publikatie van Eberhard Gothein, getiteld "Geschichtliche Entwicklung der Rheinschiffahrt in XIX Jahrhundert", gedrukt., z.j; 180; 1 deel
      beschadigd en incompleet.
    - Publikatie van de handelskamer in Mainz, getiteld "Die Erhebung von Schiffahrts Abgaben auf dem Rhein". gedrukt, 1905; 181; 1 deel, 2 katernen
    - Publikatie van Prof. Dr. A. Wirminghaus, getiteld "Das Behältnis der Niederlande zur Deutschen Schiffahrtsabgabenpolitik". gedrukt, 1909; 182; 1 deel
    - Publikatie van Dr. phil. Karl Spahn, getiteld "Studien zur Geschichte des Andernacher Rheinzolls". gedrukt, 1909; 183; 1 deel
    - Publikatie van de Library of Congress, getiteld "List of Books and Articles in Periodicals Relating to Interoceanic Canal and Railway Routes". gedrukt, 1909; 184; 1 deel
    - Uitgave van de Deense regering, getiteld "Regulations and Tables for Rates of the Floating Dock at St. Thomas, West Indies". gedrukt, 1909; 185; 1 katern
    - Tekst van de lezing van H.R. de Vries, getiteld "Toekomst van Curaçao in verband met de opening van Panama-kanaal". gedrukt, 1909; 186; 1 katern
    - "Rapport van den heer H.J. Cohen Henriquez van zijn reis naar Maracaibo inzake vlechtstro voor de hoedenfabrikatië. Gedrukt., 1910; 187; 1 deel
    - Publikatie van O.C.A. van Lidth de Jeude, ingenieur van 's Rijks Waterstaat, getiteld "Eenige opmerkingen in verband met de havenplannen voor Curaçao". gedrukt, 1911; ---; 1 deel
      Onduidelijk onder welk inv. nr. dit stuk zich bevindt, mogelijk inv. nrs. 106-109
    - Publikatie van Emory R. Johnson, special commissioner on Panama Traffic and Tolls, getiteld "The Relation of the Panama-canal to the Traffic and Rates of American Railroads". gedrukt, 1912; 188; 1 deel
      Hierbij 3 kaarten, zie lijst van land- en zeekaarten nrs. 9-11.
    - "Verslag van de reis naar het eiland Porto-Rico van H.J. Cohen Henriquez in opdracht van het bestuur der kolonie Curaçaö. gedrukt, 1912; 189; 1 deel
    - Uitgaven van het Huis van Afgevaardigden, getiteld "The Panama-canal. Hearings before the Committee on Interstate and Foreign Commercë. gedrukt, 1912; 190-191; 2 delen
      - Volume I., 190
      - Volume II., 191
    - Uitgave van "The Economist", getiteld "The Panama-canal Section". gedrukt, 1914; 192; 1 deel
    - Publikatie van de Engelse regering, getiteld "Rules for the Measurement of Vessels for the Panama-canal (Proclamation by the President of the United States of America)", gedrukt., 1914; 193; 1 deel
    - Krantenartikelen betreffende het Panama-kanaal, 1912-1914; 194; 1 pak
  - Diverse onderwerpen, 5
    - Krante-artikelen betreffende de te voeren handelspolitiek naar aanleiding van de opzegging van diverse handelstractaten, 1891; 195; 1 omslag
    - Verslagen van de Kamer van Koophandel en Fabrieken te Hengelo (O.) over de jaren 1890 en 1894, opgesteld in 1891, 1895, gedrukt., 196-197; 2 delen
      - Over het jaar 1890, opgesteld in 1891, 196
      - Over het jaar 1894, opgesteld in 1895, 197
    - Verslagen van de Kamer van Koophandel en Fabrieken te Waalwijk over de jaren 1901 en 1902, opgesteld in 1902, gedrukt., 198; 2 delen
    - Krante-artikelen betreffende de wettelijke regeling van het accountantswezen in Nederland, 1905; 199; 6 stukken
    - Krante-artikelen betreffende de wettelijke regeling van Naamloze Vennootschappen in Nederland, 1905-1906; 200; 1 omslag
    - Uitgave van de Tariefvereeniging no. 24, getiteld "Drie argumenten van Minister Asquith weerlegd". gedrukt, 1908; 201; 1 katern
    - Statuten van de Nederlandsche Vereeniging voor den handel in gedroogde Zuidvruchten en aanverwante artikelen te 1908, gedrukt., 202; 1 katern
    - Rapport van de Commissie van onderzoek naar den toestand en de vooruitzichten der Nederlandsche ruwsuikerindustrie. gestencild, 1909; 203; 1 stuk
    - Publikatie van het Bakkerscomité, getiteld "Bedenkingen tegen de Bakkerswet Talmä. gedrukt, 1910; 205; 1 deel, 4 stukken